
\vspace{1.8em}
\begin{minipage}{\textwidth}
\stepcounter{mallinumber}
\textbf{Tüüpsõnamall \arabic{mallinumber}\,\vadja{kusi}}\\

\begin{sideways}
\begin{tabular}{l l}
muutvormimall & tunnused \\
\hline
\underline{ku}\,+\,si & \textsc{ sg nom } \\
\underline{ku}\,+\,zõ & \textsc{ sg gen } \\
\underline{ku}\,+\,ssõ & \textsc{ sg par } \\
\underline{ku}\,+\,ssõ & \textsc{ sg ill } \\
\underline{ku}\,+\,zõz & \textsc{ sg ine } \\
\underline{ku}\,+\,zõss & \textsc{ sg ela } \\
\underline{ku}\,+\,zõllõ & \textsc{ sg all } \\
\underline{ku}\,+\,zõll & \textsc{ sg ade } \\
\underline{ku}\,+\,zõlt & \textsc{ sg abl } \\
\underline{ku}\,+\,zõssi & \textsc{ sg tra } \\
\underline{ku}\,+\,zõssaa & \textsc{ sg ter } \\
\underline{ku}\,+\,zõka & \textsc{ sg com } \\
\underline{ku}\,+\,zõd & \textsc{ pl nom } \\
\underline{ku}\,+\,ssijõ & \textsc{ pl gen } \\
\underline{ku}\,+\,ssiit & \textsc{ pl par } \\
\underline{ku}\,+\,ssiisõ & \textsc{ pl ill } \\
\underline{ku}\,+\,ssiiz & \textsc{ pl ine } \\
\underline{ku}\,+\,ssiiss & \textsc{ pl ela } \\
\underline{ku}\,+\,ssiillõ & \textsc{ pl all } \\
\underline{ku}\,+\,ssiill & \textsc{ pl ade } \\
\underline{ku}\,+\,ssiilt & \textsc{ pl abl } \\
\underline{ku}\,+\,ssiissi & \textsc{ pl tra } \\
\underline{ku}\,+\,ssiissaa & \textsc{ pl ter } \\
\underline{ku}\,+\,ssijka & \textsc{ pl com } \\
\end{tabular}
\end{sideways}
\captionof{table}{Tüüpsõna \arabic{mallinumber}\,\textit{kusi} ekstraheeritud muutvormimallid.}
\label{tab:tüüpsõnamall-kusi}

\end{minipage}

 
\vspace{1em}
\noindent Tüüpsõna ei hõlma teisi lekseeme vormi\-sõnastikus.
